【裁判字號】    95,聲再,215
【裁判日期】    950808
【裁判案由】    詐欺
【裁判全文】
臺灣高等法院刑事裁定                 95年度聲再字第215號
再審聲請人
即受判決人  甲○○
選任辯護人  高進發律師
上列聲請人因詐欺案件，對於本院95年度上易字第612 號，中華
民國95年6月8日確定判決（臺灣士林地方法院93年度易字第898
號，起訴案號：臺灣士林地方法院檢察署92年度偵緝字第936號
），聲請再審，本院裁定如下：
    主  文
再審之聲請駁回。
    理  由
一、聲請意旨略稱：(一)再審聲請人甲○○係本院九十五年度上易
    字第六一二號案件之受判決被告（下稱被告），被告甲○○
    並未居住遭拍賣之臺北縣新莊市○○街房屋，而假扣押查封
    、拍賣相關通知均係寄存派出所，被告並未收受送達，故確
    不知該房屋已遭拍賣，難謂有故意提出無擔保價值建物之詐
    欺犯意，此有該等拍賣公文無法送達之信封及分配筆錄等為
    證，原確定判決係就此等重要證據顯漏未審酌；(二)被告戶頭
    內新臺幣三百五十萬元已全數匯款或交付予廖建雄，此有香
    港匯豐銀行客戶轉帳單及廖建雄自陳收到款項之原審筆錄可
    稽。足證被告既未取得分文，何有與廖建雄有共同犯意或行
    為分擔之情事。原確定判決亦就此漏未審酌；(三)被告亦未曾
    簽署承諾書及與廖建雄之契約書，故而被告非為詐騙而主動
    提出房地擔保，原確定判決對此同漏未審酌。爰依刑事訴訟
    法第四百二十一條之規定為由，聲請再審。
二、按不得上訴於第三審法院之案件，其經第二審確定之有罪判
    決，如就足生影響於判決之重要證據漏未審酌者，亦得為受
    判決人之利益，聲請再審，刑事訴訟法第四百二十一條定有
    明文。所謂「因重要證據漏未審酌而聲請再審者」，係指該
    證據於判決前已存在，卻未為調查，或雖已調查但未說明捨
    棄之理由。但如證據業經法院本其自由心證予以取捨及判斷
    ，僅係對此持相異評價，即不能以此為由聲請再審（最高法
    院八十九年度台抗字第三十號裁定參照）。又上開「重要證
    據」，必須該證據「足生影響於判決」，方有適用，即該證
    據已足認定受判決人應受無罪、或免訴、或輕於原審所認定
    之罪名方有其適用，如不足以推翻原審所認定罪刑之證據，
    即非足生影響於原判決之重要證據。
三、經查：
  (一)觀諸本院前開確定判決，已詳敘各項認定被告甲○○犯行之
    理由等情，此有該判決書附卷可稽。被告甲○○固再次提出
    該等遭留置送達之拍賣通知書等為主張，惟：(1)聲請意旨(一)
    部分，原確定判決已詳述不為採信被告甲○○所辯之理由；
    而該案於執行中，被告甲○○各種執行文書雖均係留置送達
    。然上開執行案件進行期間長達約二年之久，房屋上亦有張
    貼查封、拍賣公告。被告甲○○既為該房地所有權人，並已
    積欠他人欠款，而遭債權人聲請強制執行，豈有於近二年之
    久，不曾聞問自身房地情況，復任意閒置，及至遭法院強制
    執行拍定，猶不知情之理，顯見被告甲○○應係得知上開房
    地遭債權人查封，始遷移他去，堪予認定；被告甲○○謂其
    不知情該房屋已遭拍賣云云，顯違常情。(2)聲請意旨(二)部分
    ，按刑法第三百三十九條詐欺罪之構成要件，係意圖為自己
    或第三人不法之所有，以詐術使人將本人或第三人之物交付
    者，並非限於為自己所有而詐欺取財，則被告甲○○是否將
    所得款項全數交付同案被告廖建雄，並不影響其本案認定聲
    請人犯罪之成立；被告甲○○圖以其無所得而解免其責，難
    謂有理；(3)聲請意旨(三)部分，被告甲○○就提供房地擔保等
    情始終在場並知情，已據其自陳且與證人所言互核相符，其
    再為爭執，亦難謂有理由。
  (二)聲請人仍執前述理由，一再陳詞其未有詐欺犯行，惟參諸首
    揭說明，該等事由均業經原確定判決審酌並說明捨棄該等證
    據之理由，且該等證據經核亦非足以推翻原確定判決。
四、綜上所述，聲請人主張原確定判決漏未審酌之證據，均非屬
    刑事訴訟法第四百二十一條足生影響於判決結果之重要證據
    之要件。聲請人所為再審之聲請，為無理由，應予駁回。
五、據上論斷，應依刑事訴訟法第四百三十四條第一項，裁定如
    主文。
中    華    民    國     95    年    8    月    8    日
                  刑事第十八庭審判長法  官  溫耀源
                                    法  官  邱同印
                                    法  官  段景榕
以上正本證明與原本無異。
不得抗告。
                                    書記官  陳靜姿
中    華    民    國     95    年    8    月    9    日


司法院資訊處製作；財團法人民間司法改革基金會備份。
